臺灣臺北地方法院交通事件裁定　　　 100年度交聲字第1243號
原處分機關　臺北市交通事件裁決所
異　議　人
即受處分人　蔡文雄
上列異議人即受處分人因違反道路交通管理處罰條例案件，對於
臺北市交通事件裁決所於民國100年5月26日所為之處分(原處分
案號：北市裁罰字第裁22-A00LX7001號)，聲明異議，本院裁定
如下：
    主  文
異議駁回。
    理  由
一、原處分意旨略以：異議人即受處分人蔡文雄於民國100年3月
    16日下午1時16分許，騎乘車牌號碼BJF-450號重型機車，行
    經臺北市○○路口欲左轉至南京東路4段時，因其機車不依
    規定兩段左轉，為警以異議人有違反道路交通管理處罰條例
    第48條第1項第2款之規定掣單舉發。經異議人提出申訴，原
    處分機關函請舉發單位調查結果，仍認異議人有上開違規行
    為，乃依道路交通管理處罰條例第48條第1項第2款、第63條
    第1項之規定，裁決異議人新臺幣（下同）600元之罰鍰，並
    記違規點數1點。
二、異議意旨略以：異議人於上開時間騎乘前揭機車欲從臺北市
    ○○路口左轉南京東路4段時，因南京東路上有工程進行中
    ，施工器械隨處可見，過往路口需注意紅綠燈、吊車、堆土
    車，同時要慎防自身意外；另自北寧路口因工程圍籬阻擋之
    故，無法看見機慢車左轉待轉區云云。
三、按汽車（包括機器腳踏車，道路交通管理處罰條例第3 條第
    8 款參照）駕駛人轉彎時，不依標誌、標線、號誌指示者，
    處600元以上1,800元以下罰鍰，並記違規點數1點，道路交
    通管理處罰條例第48條第1項第2款、第63條第1項第1款分別
    定有明文。
四、經查：
  (一)異議人於100年3月16日下午1時16分許，騎乘前揭機車，行
    經臺北市○○路口欲左轉至南京東路4段時，因未依規定兩
    段左轉，為警以異議人有違反道路交通管理處罰條例第48條
    第1項第2款之規定製單舉發等情，為異議人所不爭執，核與
    證人即本件舉發員警陳彥銘具結供述之內容相符，並有臺北
    市政府警察局舉發違反道路交通管理事件通知單、臺北市交
    通事件裁決所違反道路交通管理事件裁決書各1紙附卷可稽
    ，是異議人有本件交通違規情事，足堪認定。
  (二)異議人雖以上開情詞置辯，惟查：
  1.上開交岔路口處設置有二個機車兩段左轉之標誌，分設於臺
    北市○○○路○段工程施工之圍籬上及南京東路4段與健康路
    之轉角處，以及於南京東路4段上亦設置有機慢車左轉待轉
    區等情，經證人陳彥銘結證屬實，並有卷附之現場照片3張
    為佐，並為異議人所不否認。且自現場照片觀之，工程圍籬
    上之兩段左轉標誌清楚可見，上開施工圍籬亦未擋住機慢車
    左轉待轉區，則異議人辯以自北寧路口因工程圍籬阻擋之故
    ，無法看見機慢車左轉待轉區云云自無足取。
  2.交通標誌、標線、號誌之指示、警告、標制等設置，具有公
    示、公信之效果，道路車輛駕駛人自應隨時注意各路段所設
    置之標誌、標線及號誌並應遵行之。本件案發路口雖因工程
    而將兩段左轉標誌設置於工程圍籬上，然其位置係為一般人
    所能注意，有現場照片可憑。再異議人於臺北市交通事件裁
    決所交通違規案件陳述書中陳明：「…路過該處，慎防被挖
    土機和吊車的負載物砸到頭，和視線聚焦在工程車，以防被
    砸之故，無法分心遠處的標誌，駕駛僅注意紅綠燈而已」等
    語，則異議人若可注意前方之紅綠燈，難認有無法察知同在
    正前方之兩段左轉標誌及機慢車左轉待轉區之情存在，則異
    議人顯係一時疏未注意應兩段左轉之標誌及標線，而致有違
    規情事之發生。綜上，本件案發地點已設置兩段左轉標誌及
    機慢車左轉待轉區，異議人未踐行其騎乘車輛應負之上述注
    意義務，仍辯稱其未察知該標誌及標線之存在，自屬可歸責
    於異議人之事由，而認異議人有過失，自與行政罰法第7條
    第1項不予處罰之規定不符，不得免罰。
五、綜上所述，異議人違規事實明確，原處分機關依前揭規定予
    以裁處，核無違誤，異議人聲明異議指摘原處分不當，為無
    理由，應予駁回。
六、據上論斷，應依道路交通案件處理辦法第18條，裁定如主文
    。
中    華    民    國   100    年    9     月    13    日
                             刑事第十三庭法  官 黃愛真
上正本證明與原本無異。
如不服本裁定，應於裁定送達後5日內向本院提出抗告狀。
                                         書記官 許翠燕
中    華    民    國   100    年    9     月    14    日